【裁判字號】    90,易,2635
【裁判日期】    900911
【裁判案由】    傷害
【裁判全文】
臺灣板橋地方法院刑事判決                          九十年度易字第二六三五號
    公  訴  人  臺灣板橋地方法院檢察署檢察官
    被      告  乙○○
右列被告因傷害案件，經檢察官提起公訴（九十年度偵字第六０七三號），本院判決
如左：
    主  文
乙○○共同傷害人之身體，處拘役伍拾日，如易科罰金，以參佰元折算壹日。
    事  實
一、乙○○於民國九十年一月六日二十二時五十分許，在臺北縣新莊市○○路七六三
    號前，因細故與甲○○爭執，竟與真實姓名年籍不詳之成年男子共同基於傷害之
    犯意聯絡，由乙○○持機車大鎖、真實姓名年籍不詳之成年男子徒手，而共同毆
    打甲○○，至甲○○受有右頰1x2公分、上唇0.5x0.5公分、左上臂3x5公分、10x
    1公分、左下肢8x1公分、背部3x1公分、10x1公分、5x1公分等處之挫擦傷之傷害
    。
二、案經甲○○訴由臺北縣警察局新莊分局報請臺灣板橋地方法院檢察署檢察官偵查
    起訴。
    理  由
一、訊據被告乙○○坦承於右揭時、地毆打甲○○之事實，惟辯稱伊沒有拿機車大鎖
    打人，伊是徒手云云。經查：右揭事實，業據告訴人甲○○於警偵訊及本院審理
    時指述綦詳，核與證人丙○○於警訊及本院審理時之證述情節相符，並有行政院
    衛生署臺北醫院診斷證明書在卷可稽，被告上開所辯，不足採信。本件事證明確
    ，被告犯行堪以認定。
二、核被告所為，係犯刑法第二百七十七條第一項之普通傷害罪。其與真實姓名年籍
    不詳之成年男子間，就上開傷害犯行，互有犯意聯絡及行為分擔，應依共同正犯
    論處。爰審酌被告之品行、犯罪之動機、目的、手段、所生危害及犯罪後之態度
    等一切情狀，量處如主文所示之刑，又被告行為後，刑法第四十一條業於九十年
    一月十日修正公布施行，於同年一月十二日生效，依修正後之第四十一條第一項
    前段之規定，得易科罰金之範圍由犯最重本刑為三年以下有期徒刑以下之刑之罪
    ，擴大為犯最重本刑為五年以下有期徒刑以下之刑之罪，依刑法第二條第一項前
    段之規定，本件應適用裁判時之修正後刑法第四十一條第一項前段規定，諭知易
    科罰金之折算標準。又被告矢口否認持機車大鎖毆打告訴人，且無積極證據證明
    上開機車大鎖為被告所有，故上開機車大鎖不另為沒收之諭知，附此敘明。
據上論斷，應依刑事訴訟法第二百九十九條第一項前段，刑法第二條第一項前段、第
二十八條、第二百七十七條第一項、第四十一條第一項，罰金罰鍰提高標準條例第一
條前段、第二條，判決如主文。
本案經檢察官陳炎辰到庭執行職務
中      華      民      國      九十      年      九      月    十一    日
  臺灣板橋地方法院刑事第三庭
                                          法  官  李  幼  妃
右正本證明與原本無異。
如不服本判決，應於判決送達後十日內，向本院提出上訴狀。
                                          書記官  強  梅  芳
中      華      民      國      九十      年      九      月    十二    日
附錄本案論罪科刑法條全文
刑法第二百七十七條
傷害人之身體或健康者，處三年以下有期徒刑，拘役或一千元以下罰金。
犯前項之罪，因而致人於死者，處無期徒或七年以上有期徒刑；致重傷者，處三年以
上十年以下有期徒刑。


司法院資訊處製作；財團法人民間司法改革基金會備份。
